【裁判字號】    89,訴,1077
【裁判日期】    900201
【裁判案由】    毒品危害防制條例
【裁判全文】
臺灣臺北地方法院刑事判決                        八十九年度訴字第一七七號
    公  訴  人  臺灣臺北地方法院檢察署檢察官
    被      告  甲○○
右列被告因毒品危害防制條例案件，經檢察官提起公訴（八十九年度毒偵字第一九二
四號）及移請併案審理（八十九年毒偵字第二九一二號），本院判決如左：
    主  文
甲○○連續施用第一級毒品，累犯，處有期徒刑捌月。扣案第一級毒品海洛因壹小包
（淨重零點伍貳公克）沒收銷燬之。又連續施用第二級毒品，累犯，處有期徒刑伍月
。扣案第二級毒品安非他命貳小包（各淨重零點玖伍、零點玖玖公克）均沒收銷燬之
。應執行有期徒刑壹年，扣案第一級毒品海洛因壹小包（淨重零點伍貳公克）及第二
級毒品安非他命貳小包（各淨重零點玖伍、零點玖玖公克）均沒收銷燬之。
    事  實
一、甲○○前於民國八十五年間因麻藥案件，經本院八十五年度易字第三五○六號判
    處有期徒刑六月，嗣經臺灣高等法院八十五年度上易字第四四七五號駁回上訴確
    定；又因麻藥案件，經本院八十五年訴字第二一八○號判處有期徒刑七月確定，
    二罪定應執行刑一年一月，原應於八十七年一月二日縮刑期滿執畢，甫於八十六
    年十一月二十一日縮刑期滿假釋出監，嗣未經撤銷視為已執行完畢。竟仍不知悔
    悟，又因施用第二級毒品安非他命案件，經依本院八十七年度毒聲字第一○八九
    號、八十八年度毒聲字第七六五號裁定送觀察、勒戒後，認無繼續施用毒品之傾
    向，業經臺灣臺北地方法院檢察署檢察官於八十七年十月三十日、八十八年五月
    二十六日各以八十七年度毒偵字第二○七七二號、八十八年度毒偵字第五九六五
    號不起訴處分確定。詎甲○○復基於施用第一級及第二級毒品概括犯意，自八十
    九年二、三月間起至同年六月八日止，在臺北市○○路二十四號十樓之三號等處
    ，以摻入香菸方式，連續施用第一級毒品海洛因多次；自同年五月間起至六月八
    日止，在同一地點，以錫箔紙燒烤方式，連續施用第二級毒品安非他命多次，為
    警於八十九年五月三十日十五時五十八分在臺北市○○路○○路口查獲及同年六
    月八日十三時十分許在台北市○○路二六九巷二十五號三樓二○七室，並分別扣
    得甲○○所有第一級毒品海洛因一小包（淨重○點五二公克）、第二級毒品安非
    他命二小包（各淨重○點九五、○點九九公克）。甲○○經通緝到案。
二、案經臺北市政府警察局中山分局、萬華分局報請臺灣臺北地方法院檢察署檢察官
    偵查起訴及移請併辦。
      理  由
一、訊之被告黃建隆就右揭時地連續施用第一級毒品海洛因及第二級毒品安非他命之
    事實自白不諱，且被告二次為警查獲當日所採集尿液經鑑定結果，均有安非他命
    及嗎啡陽性反應，且經本院送請法務部調查局以螢光偏極免疫分析法及氣相層析
    質譜儀分析法鑑定亦同此結果，有臺北市立療養院隊八十九年六月一日、六月十
    二煙毒尿液檢驗報告表二紙、廣益醫事檢驗所濫用藥物檢驗報告一紙及法務部調
    查局九十年一月十日（九○）陸（一）字第八九一○三六九三號檢驗通知書在卷
    可稽。扣案之白粉及結晶經送請法務部調查局鑑驗結果，白粉為第一級毒品海洛
    因、結晶為第二級毒品安非他命，有該局八十九年七月二十日（八九）陸（一）
    字第八九一六三三八四號、八十九年九月五日（八九）陸（一）第000000
    00號檢驗通知書各一紙附卷可考，並有扣案之第一級毒品海洛因一小包（淨重
    ○點五二公克）及第二級安非他命二小包（各淨重○點九五、○點九九公克）足
    憑。另被告前因施用毒品案件，經依裁定送觀察、勒戒後，認無繼續施用毒品之
    傾向，由台灣台北地方法院檢察署檢察官分以八十七年度毒偵字第二○七七二號
    、八十八年度毒偵字第八十九年度毒偵字第五二六號不起訴處分確定，有該署不
    起訴處分書、台灣高等法院檢察署刑案紀錄簡覆表及被告全國前案記錄在卷足憑
    ，由上觀之被告三犯毒品危害防制條例第十條之罪至為顯然。是被告自白與事實
    相符，本件事證明確，其犯行堪予認定。
二、核被告甲○○所為，係犯毒品危害防制條例第十條第一項及二項之施用第一、二
    級毒品罪。被告持有毒品部分為施用行為所吸收，不另論罪。又其先後多次施用
    如第一級及第二級毒品行為，時間緊接，罪名與犯罪構成要件相同，顯均係基於
    概括犯意反覆為之，應依刑法第五十六條連續犯規定各論以一罪，並加重其刑。
    再所犯上開二罪間，犯意各別、行為互異，應予分論併罰。末查被告前於八十五
    年間因麻藥案件，經本院八十五年度易字第三五○六號判處有期徒刑六月，嗣經
    臺灣高等法院八十五年度上易字第四四七五號駁回上訴確定；又因麻藥案件，經
    本院八十五年訴字第二一八○號判處有期徒刑七月確定，二罪定應執行刑一年一
    月，原應於八十七年一月二日縮刑期滿執畢，甫於八十六年十一月二十一日縮刑
    期滿假釋出監，嗣未經撤銷視為已執行完畢，有臺灣高等法院檢察署刑案紀錄簡
    覆表在卷可考，渠於五年內再犯本件有期徒刑以上之罪，為累犯，應依刑法第四
    十七條之規定，遞加重其刑。爰審酌被告屢次施用毒品，經觀察勒戒二次不起訴
    處分後猶然再犯，犯罪之動機、目的、施用期間、次數、所生身心之危害，及犯
    罪後坦承犯行之態度等一切情狀，分別量處如主文所示之刑，並定其應執行刑示
    懲。
三、扣案第一級毒品海洛因一小包（淨重○點五二公克）及第二級安非他命二小包（
    各淨重○點九五、○點九九公克），均為毒品危害防制條例第二條第三項之毒品
    ，應依同法第十八條第一項前段規定沒收銷燬之。
四、本件移送併辦之被告八十九年五月三十日之施用犯行部分（八十九年毒偵字第二
    九一二號），雖未據公訴人起訴，惟該部分與公訴人已起訴之部分有連續犯之裁
    判上一罪關係，為起訴效力所及，本院自得一併審究，附此敘明。又被告因單純
    持有第二級毒品安非他命，經本院台北簡易庭於八十九年五月二十六日以八十九
    年度北簡字第九六七號判決確定，惟此案與本案並無關聯，公訴人以被告於該案
    確定後始復另行起意施用毒品云云，似嫌贅述，併予說明。
據上論斷，應依刑事訴訟法第二百九十九條第一項前段，毒品危害防制條例第十條第
一項、第二項、第十八條第一項前段，刑法第十一條前段、第五十六條、第四十七條
、第五十一條第五款，判決如主文。
本案經檢察官黃美嘉到庭執行職務
中      華      民      國      九十      年      二      月一      日
                                    臺灣臺北地方法院刑事第四庭
                                        法  官  吳  定  亞
右正本證明與原本無異。
如不服本判決，應於判決送達後十日內，向本院提出上訴狀。
                                        書記官  巫  美  華
中      華      民      國      九十      年      二      月    二      日
附錄本案論罪科刑法條全文
毒品危害防制條例第十條
施用第一級毒品者，處六月以上五年以下有期徒刑。
施用第二級毒品者，處三年以下有期徒刑。


司法院資訊處製作；財團法人民間司法改革基金會備份。
